【裁判字號】    95,訴,403
【裁判日期】    950317
【裁判案由】    偽造文書
【裁判全文】
臺灣臺中地方法院刑事判決               95年度訴字第403號
公  訴  人  台灣台中地方法院檢察署檢察官
被      告  丙○○
上列被告因偽造文書案件，經檢察官提起公訴（九十五年度偵字
第四三號），本院合議庭裁定由受命法官獨任進行簡式審判程序
，判決如下：
    主  文
丙○○共同連續行使偽造私文書，足以生損害於公眾及他人，處
有期徒刑伍月，如易科罰金，以參佰元折算壹日，緩刑參年。
    犯罪事實
一、丙○○係址設台中縣霧峰鄉○○路三四五之一號「政國車業
    」負責人，經營汽車修理為業。馮建嵐駕駛之車牌號碼ＬＴ
    －一八四一號自用小客車（該車名義人係馮建嵐之父乙○○
    ，引擎號碼Ａ三二Ｄ○二一四Ｙ號）一輛，因引擎損壞，於
    民國九十三年十月下旬某日，由馮建嵐委由丙○○之友人即
    綽號「阿倫」之不詳姓名者，將車交由丙○○修理，丙○○
    明知該車引擎已無修復價值，且汽車更換引擎應經監理機關
    更改車籍資料，竟自行購買引擎號碼為ＶＺ0000000
    000Ａ（其中００表示未知）後，與姓名「陳建福」之不
    詳年籍成年男子及姓名年籍不詳之成年男子，基於共同行使
    偽造準私文書之概括犯意聯絡，先由丙○○將上開購買之新
    引擎以新台幣（下同）六千元之代價交付「陳建福」轉交不
    詳姓名年籍之成年男子，由該不詳姓名年籍之成年男子將新
    引擎之引擎號碼磨滅後，以字模重新打造而偽造成與上開馮
    建嵐所駕駛車輛相同之引擎號碼，再由丙○○持以行使更換
    於不知情之馮建嵐上開車輛，予以行使。又因原號碼為ＶＺ
    0000000000Ａ號之引擎有瑕疵，復由丙○○購買
    原號碼不詳之新引擎，以六千元之代價，交付陳建福轉交該
    姓名年籍不詳之男子，以同上方式將該新引擎之號碼偽造為
    Ａ三二Ｄ○二一四Ｙ後，交由丙○○更換於馮建嵐上開自用
    小客車，以供行使之用，均足以生損害於公路監理機關對於
    車籍資料管理之正確性、製造廠商之信譽及原車主乙○○。
    嗣於九十四年八月三日，經警依法持搜索票搜索林富宗位於
    彰化縣彰化市○○○○段三八之三號鐵皮屋時，查扣上述號
    碼為ＶＺ0000000000Ａ之引擎，發現已偽造為Ａ
    三二Ｄ○二一四Ｙ號，始循線查獲上情。
二、案經台中市警察局移請台灣台中地方法院檢察署檢察官偵查
    起訴。
    理  由
一、本件被告丙○○所犯係死刑、無期徒刑、最輕本刑為三年以
    上有期徒刑以外之罪，其於準備程序中就被訴事實為有罪之
    陳述，經告知簡式審判程序之旨，並聽取公訴人及被告等意
    見後，本院合議庭認為適宜而裁定由受命法官獨任進行簡式
    審判程序，先予敘明。
二、上揭犯罪事實，業據被告丙○○坦承不諱，並經證人林富宗
    、馮建文於警訊時，證人馮建嵐於警訊及檢察官偵查時證述
    綦詳，復有照片九幀、裕隆日產汽車股份有限公司函文、證
    物領回保管條、汽車新領牌照登記書各一份，及台中市警察
    局扣押筆錄、扣押物品目錄表各一份附卷可稽，事證明確，
    被告犯行堪以認定。
三、按汽車引擎號碼係代表汽車製造工廠之出廠時期之標誌，乃
    表示一定用意之證明，依刑法第二百二十條之規定，應以私
    文書論。核被告丙○○所為，係犯刑法第二百十六條、第二
    百十條之行使偽造私文書罪。被告丙○○與年籍、住所不詳
    之「陳建福」成年男子暨不詳姓名成年男子等人間，有犯意
    聯絡及行為分擔，皆為共同正犯。第按連續犯之成立，除主
    觀上須基於一個概括之犯意外，客觀上須先後數行為，逐次
    實施而具連續性，侵害數個同性質之法益，其每一前行為與
    次行為，依一般社會健全觀念，在時間差距上，可以分開，
    在刑法評價上，各具獨立性，每次行為皆可獨立成罪，構成
    同一之罪名，始足當之；如數行為於同時同地或密切接近之
    時地實施，侵害同一之法益，各行為之獨立性極為薄弱，依
    一般社會健全觀念，在時間差距上，難以強行分開，在刑法
    評價上，以視為數個舉動之接續施行，合為包括之一行為予
    以評價，較為合理，則屬接續犯，而為包括之一罪（最高法
    院八十六年度台上字第三二九五號判例參照），查本件被告
    二次偽造文書之犯行，時間緊接，方法相同，依一般社會觀
    念及刑法評價上，各具獨立性，每次行為皆可獨立成罪，應
    依連續犯規定論以一罪，並依法加重其刑，公訴人認係接續
    犯，顯有誤會。另被告偽造私文書復持以行使，偽造私文書
    之低度行為，為行使之高度行為所吸收，不另論罪。爰審酌
    被告丙○○無前科紀錄，事後已坦承上情，態度尚佳，及其
    犯罪動機係為幫助友人、目的、手段、所生危害等一切情狀
    ，量處如主文所示之刑，並諭知易科罰金之折算標準。末查
    被告丙○○未曾受有期徒刑以上刑之宣告，有台灣高等法院
    被告全國前案紀錄表足參，因一時失慮，致觸刑章，經此次
    科刑，應知所警惕，而無再犯之虞，本院認所宣告之刑，以
    暫不執行為適當，併予宣告緩刑三年，以啟自新。
據上論斷，應依刑事訴訟法第二百七十三條之一第一項、第二百
九十九條第一項前段，刑法第二十八條、第五十六條、第二百十
六條、第二百十條、第四十一條第一項前段、第七十四條第一款
，罰金罰鍰提高標準條例第二條，判決如主文。
本案經檢察官甲○○到庭執行職務。
中    華    民    國    95    年    3     月    17    日
      臺灣臺中地方法院刑事第四庭   法  官  滕治平
右正本證明與原本無異。
如不服本判決，應於送達後十日內向本院提出上訴狀（須附繕本
），上訴於台灣高等法院台中分院。
                                   書記官  郭佳雯
中    華    民    國    95    年    3     月    17    日
附錄本案論罪科刑法條全文
刑法第二百十條：
偽造、變造私文書，足以生損害於公眾或他人者，處五年以下有
期徒刑。
刑法第二百十六條：
行使第二百十條至第二百十五條之文書者，依偽造、變造文書或
登載不實事項或使登載不實事項之規定處斷。


司法院資訊處製作；財團法人民間司法改革基金會備份。
